---
title: "dbscan_figures"
output: html_document
---

Aqui voy a poner las figuras para el dbscan y el otro que use de densidad (optics probabablemente)


primero un ejemplo basico de algo que haga bien el dbscan
Para ello uso un set que vimos antes que con kmeans fallaba 
```{r}

#cargar paquetes

#Quiero leer el archivo de datos primero
dataset<-'data/artificial/complex9.arff'
X<-read.arff(dataset)
#epsilon y minpoints probe hasta que funcionaban, nigun criterio claro
epsilon <- 12 #bastante arbitrario de momento
MinPts <- 4 #numero variables*2
C_dbs <- X %>% select(c(1,2)) %>% dist() %>% dbscan(epsilon,MinPts)
X <- mutate(X, dbs = factor(C_dbs$cluster))

plot_dbs <- ggplot(data = X) + geom_point(mapping = aes(x = X[,1], y = X[,2], colour = dbs)) +
  labs(title = "DBSCAN Clustering", colour = "Clusters") + theme(axis.title.x = element_blank(), axis.title.y = element_blank())
plot_dbs
plot_real <- ggplot(data = X)+geom_point(mapping = aes(x = X[,1], y = X[,2], color = class)) + labs(title = "Real Data Distribution", colour = "Clusters") + theme(axis.title.x = element_blank(), axis.title.y = element_blank())

grid.arrange(plot_dbs, plot_real, ncol = 2)

```



Ahora un ejemplo de una particion a la que le hago kmeans, y luego hago kmeans despues de filtrar el ruido
```{r}
plot_km <- ggplot(data = X)+geom_point(mapping = aes(x = X[,1], y = X[,2], color = km)) +
  labs(title = "K means sin filtrado", colour = "Clusters") + theme(axis.title.x = element_blank(), axis.title.y = element_blank())
plot_km_filtro <- ggplot(data = X_Filter)+geom_point(mapping = aes(x = X_Filter[,1], y = X_Filter[,2], color = km)) + labs(title = "K means con filtrado", colour = "Clusters") + theme(axis.title.x = element_blank(), axis.title.y = element_blank())
plot_real <- ggplot(data = X)+geom_point(mapping = aes(x = X[,1], y = X[,2], color = class)) + labs(title = "Real Data Distribution", colour = "Clusters") + theme(axis.title.x = element_blank(), axis.title.y = element_blank())

plot_km + plot_km_filtro + plot_real

```


PARTE OPTICS

figura en la que se ve una aprticion de densidad variable donde dbscan falla

```{r}
source('30_vary_density_data.R')
source('12_dbscan.R')


epsilon <- 0.5 #bastante arbitrario de momento
MinPts <- 15 #numero variables*2
C_dbs <- D %>% select(c(1,2)) %>% dist() %>% dbscan(epsilon,MinPts)
D <- mutate(D, dbs = factor(C_dbs$cluster))
plot_dbs_1 <- ggplot(data = D) + geom_point(mapping = aes(x = D[,1], y = D[,2], colour = dbs)) + labs(title = "DBSCAN epsilon = 0.5", colour = "Clusters") + theme(axis.title.x = element_blank(), axis.title.y = element_blank())
epsilon <- 0.2 #bastante arbitrario de momento
MinPts <- 15 #numero variables*2
C_dbs <- D %>% select(c(1,2)) %>% dist() %>% dbscan(epsilon,MinPts)
D <- mutate(D, dbs = factor(C_dbs$cluster))
plot_dbs_2 <- ggplot(data = D) + geom_point(mapping = aes(x = D[,1], y = D[,2], colour = dbs)) + labs(title = "DBSCAN epsilon = 0.2", colour = "Clusters") + theme(axis.title.x = element_blank(), axis.title.y = element_blank())
plot_real <- ggplot(data = D)+geom_point(mapping = aes(x = D[,1], y = D[,2], color = class)) + labs(title = "Real Data Distribution", colour = "Clusters") + theme(axis.title.x = element_blank(), axis.title.y = element_blank())
grid.arrange(plot_dbs_1,plot_dbs_2,plot_real,ncol = 3)
```




Ahora el ejemplo de antes pero con OPTICS para ver que funciona bien

```{r}
source('30_vary_density_data.R')
source('12_dbscan.R')


opt <- D %>% select(c(1,2)) %>% optics(,minPts = 15)
C_opt<-extractDBSCAN(opt,0.2)
D <- mutate(D, opt = factor(C_opt$cluster))
plot_opt <- ggplot(data = D)+geom_point(mapping = aes(x = D[,1], y = D[,2], color = opt))
reach_plot <- ggplot_optics(C_opt, groups = D$class) + labs(title = "Reachability Plot", colour = "Clusters") + theme(axis.title.x = element_blank(), axis.title.y = element_blank())

plot_real <- ggplot(data = D)+geom_point(mapping = aes(x = D[,1], y = D[,2], color = class)) + labs(title = "Real Data Distribution", colour = "Clusters") + theme(axis.title.x = element_blank(), axis.title.y = element_blank())
grid.arrange(reach_plot,plot_real,ncol=2)