---
title: "algoritmo"
output: html_document
---

```{r setup, include=FALSE}
source('01_setup.R')
load('track_part_final.RData')
```
Voy a intentar ir viendo como hacer un algoritmo que distinga los géneros.

Un primer clustering para eliminar la música clásica.

```{r classic}
km <- track_part_final %>% select(-c("track.id","genres")) %>% NbClust(method = 'kmeans',index = 'ch', max.nc = 3)
filter_classical <- track_part_final %>% mutate(classic = as.factor(km$Best.partition))
bars <- ggplot(filter_classical, aes(classic, group = genres, color = genres, fill = genres)) + geom_bar() +
  theme_bw() + 
  facet_grid(~genres)
bars
#para identificar que grupo es el de clasica, estudiar el que tenga mas instrumentalness y acousticness (justificación en la parte de clsification.Rmd)
criterio_clasica <- c()#inicializo un vector que me guarda la media de las variables que quiero
for (i in levels(filter_classical$classic)) {
  #calculo las medias para cada grupo
  aux <- filter_classical %>% filter(classic == i) %>% select(c("acousticness","instrumentalness")) %>%
    sapply(mean)
  aux <- aux %>% mean()
  #las guardo en el criterio
  criterio_clasica <- c(criterio_clasica,aux)
}
#busco el grupo con mayor media, y su indice sera el indice del nivel que guarda la musica clasica
levels(filter_classical$classic)[which.max(criterio_clasica)] <- c("clasica")
levels(filter_classical$classic)
#ahora creo unos datos que vayan guardando los reusltados
results <- track_part_final %>% select(c("track.id","genres")) %>% mutate(filtro_clasica = filter_classical$classic)
```

Con esto consigo separar la musica clásica. Tengo que seguir usando el data frame filter_classical, y filtrar 
classic != "clasica". Después de este primer filtrado, se puede tratar de extraer otro genero.
Los resultados los he guardado en results.



Voy a intentar hacer un filtrado con dbscan
```{r filtro dbscan}

```


```{r second filter}
df <- filter_classical %>% filter(classic != c("clasica")) %>% select(-c("classic"))
km1 <- df %>% select(-c("track.id","genres")) %>% select(-c("speechiness","liveness","acousticness")) %>% NbClust(method = 'kmeans',index = "ch")
km2 <- df %>% select(-c("track.id","genres")) %>% select(-c("speechiness","liveness","acousticness")) %>% NbClust(method = 'kmeans',index = "silhouette")

comp1 <- df %>% select(-c("track.id","genres")) %>% select(-c("speechiness","liveness","acousticness","instrumentalness")) %>% NbClust(method = 'complete',index = "ch")
comp2 <- df %>% select(-c("track.id","genres")) %>% select(-c("speechiness","liveness","acousticness","instrumentalness")) %>% NbClust(method = 'complete',index = "silhouette")
df <- df %>% mutate(km_ch = as.factor(km1$Best.partition), km_s = as.factor(km2$Best.partition),
                    comp_ch = as.factor(comp1$Best.partition), comp_s = as.factor(comp2$Best.partition))
km_bars1 <- ggplot(df, aes(km_ch, group = genres, color = genres, fill = genres)) + geom_bar() +
  theme_bw() + 
  facet_grid(~genres)
km_bars2 <- ggplot(df, aes(km_s, group = genres, color = genres, fill = genres)) + geom_bar() +
  theme_bw() + 
  facet_grid(~genres)
comp_bars1 <- ggplot(df, aes(comp_ch, group = genres, color = genres, fill = genres)) + geom_bar() +
  theme_bw() + 
  facet_grid(~genres)
comp_bars2 <- ggplot(df, aes(comp_s, group = genres, color = genres, fill = genres)) + geom_bar() +
  theme_bw() + 
  facet_grid(~genres)
km_bars1
km_bars2
comp_bars1
comp_bars2




```