---
title: "dbscan_figures"
output: html_document
---

Aqui voy a poner las figuras para el dbscan y el otro que use de densidad (optics probabablemente)


primero un ejemplo basico de algo que haga bien el dbscan
Para ello uso un set que vimos antes que con kmeans fallaba 
```{r}

#cargar paquetes
source("1_setup.R")
#Quiero leer el archivo de datos primero
dataset<-'data/artificial/complex9.arff'
X<-read.arff(dataset)
#epsilon y minpoints probe hasta que funcionaban, nigun criterio claro
epsilon <- 12 #bastante arbitrario de momento
MinPts <- 4 #numero variables*2
C_dbs <- X %>% select(c(1,2)) %>% dist() %>% dbscan(epsilon,MinPts)
X <- mutate(X, dbs = factor(C_dbs$cluster))
plot_dbs <- ggplot(data = X) + geom_point(mapping = aes(x = X[,1], y = X[,2], colour = dbs)) +
  labs(title = "DBSCAN Clustering", colour = "Clusters") + theme(axis.title.x = element_blank(), axis.title.y = element_blank())
plot_dbs
plot_real <- ggplot(data = X)+geom_point(mapping = aes(x = X[,1], y = X[,2], color = class)) + labs(title = "Real Data Distribution", colour = "Clusters") + theme(axis.title.x = element_blank(), axis.title.y = element_blank())

grid.arrange(plot_dbs, plot_real, ncol = 2, top = 'Partición de una muestra artificial con DBSCAN')

```



Ahora un ejemplo de una particion a la que le hago kmeans, y luego hago kmeans despues de filtrar el ruido
```{r}
plot_km <- ggplot(data = X)+geom_point(mapping = aes(x = X[,1], y = X[,2], color = km)) +
  labs(title = "K means sin filtrado", colour = "Clusters") + theme(axis.title.x = element_blank(), axis.title.y = element_blank())
plot_km_filtro <- ggplot(data = X_Filter)+geom_point(mapping = aes(x = X_Filter[,1], y = X_Filter[,2], color = km)) + labs(title = "K means con filtrado previo", colour = "Clusters") + theme(axis.title.x = element_blank(), axis.title.y = element_blank())
plot_real <- ggplot(data = X)+geom_point(mapping = aes(x = X[,1], y = X[,2], color = class)) + labs(title = "Real Data Distribution", colour = "Clusters") + theme(axis.title.x = element_blank(), axis.title.y = element_blank())

grid.arrange(plot_km,plot_km_filtro,plot_real,ncol=3, top ='Efecto del filtrado de ruido por densidad')


```


PARTE OPTICS

figura en la que se ve una aprticion de densidad variable donde dbscan falla

```{r}
source('vary_density_data.R')
source('dbscan.R')


epsilon <- 0.5 #bastante arbitrario de momento
MinPts <- 15 #numero variables*2
C_dbs <- D %>% select(c(1,2)) %>% dist() %>% dbscan(epsilon,MinPts)
D <- mutate(D, dbs = factor(C_dbs$cluster))
plot_dbs_1 <- ggplot(data = D) + geom_point(mapping = aes(x = D[,1], y = D[,2], colour = dbs)) + labs(title = "DBSCAN epsilon = 0.5 MinPts = 15", colour = "Clusters") + theme(axis.title.x = element_blank(), axis.title.y = element_blank())
epsilon <- 0.2 #bastante arbitrario de momento
MinPts <- 15 #numero variables*2
C_dbs <- D %>% select(c(1,2)) %>% dist() %>% dbscan(epsilon,MinPts)
D <- mutate(D, dbs = factor(C_dbs$cluster))
plot_dbs_2 <- ggplot(data = D) + geom_point(mapping = aes(x = D[,1], y = D[,2], colour = dbs)) + labs(title = "DBSCAN epsilon = 0.2 MinPts = 15", colour = "Clusters") + theme(axis.title.x = element_blank(), axis.title.y = element_blank())
plot_real <- ggplot(data = D)+geom_point(mapping = aes(x = D[,1], y = D[,2], color = class)) + labs(title = "Real Data Distribution", colour = "Clusters") + theme(axis.title.x = element_blank(), axis.title.y = element_blank())
grid.arrange(plot_dbs_1,plot_dbs_2,plot_real,ncol = 3, top = 'DBSCAN en una partición con densidad variable')
```