---
title: "R Notebook"
output: html_notebook
---

Voy a cargar una serie de datos para ejemplificar los problemas del kmeans.

El primero es la dependencia de la aprtición inicial del resultado. Quiero coger unos datos que sean buenos para el kmeans y enseñar como en varias simulaciones da resultados muy diferentes

```{r}
source("1_setup.R")
X<-read.arff('data/artificial/2d-3c-no123.arff')
k<-nlevels(X$class)
source("km-kmpp.R")
X <- km_clustering(X,k)


plot_good <- ggplot(data = X)+geom_point(mapping = aes(x = X[,1], y = X[,2], color = km))
grid.arrange(plot_bad,plot_good,ncol=2)
```
Así puedo ver una aprticipn mala que consegui repitiendo el kmeans (esta guardada como plot_bad) con otra mejor.

Otro problema del kmeans es la detección de formas no circulares, así que un par de imágenes de clusters con formas no circulares estaría bien

```{r}
source("1_setup.R")
X<-read.arff('data/artificial/complex9.arff')
k<-nlevels(X$class)
source("km-kmpp.R")
X <- km_clustering(X,k)
grid.arrange(ggplot(data = X)+geom_point(mapping = aes(x = X[,1], y = X[,2], color = km)),
             ggplot(data = X)+geom_point(mapping = aes(x = X[,1], y = X[,2], color = class)),
             ncol=2)


```




pensar más fallos del kmeans (otro posible ejemplo es el de las espirales, o banana data)